Inventaris van het gewoon en geheim verbaalarchief van het Ministerie van Oorlog/Defensie, 1946 - 1963, en opgelegde archiefbescheiden van mr. F. J. Kranenburg, 1953-1957 en mr. W.H. Fockema Andrea, 1949-1992
Nationaal Archief, Den Haag
- Verbaalarchief met eigentijdse ingangen., 1
  - Verbalen, 1.4
    - Gewoon, 1.4.1
      - Verbalen, minuten van uitgaande brieven en beschikkingen met daarbij opgelegd ingekomen stukken, alsmede voor kennisgeving aangenomen ingekomen stukken., 1946 - 1955; 5896-6072; 177 pakken
        - 1946 augustus 15 - 30, 5908
          - Hulpverlening aan gedemobiliseerde militairen., 29-08/3
          - Instellen van een regeling pensioenen van in Canada verblijvende gewezen militairen., 29-08/358
          - Schetsontwerp van de vlag voor de Kwartiermeester-Generaal., 29-08/925
          - Regeling inzake de uitbetaling aan Duitse krijgsgevangenen in Nederland., 30-08/200
            Zie ook 1946, 16-10 nr. 310.
          - Het opruimen van oorlogsbuit., 30-08/907
          - Legervoorlichting Nederlands-Indië., 30-08/909
          - Uniform Nederlands Rode Kruis., 30-08/911
          - Onderscheidingsteken voor leerlingen van de kaderscholen., 30-08/912
            Zie ook 1946, 9-10 nr. 916.
          - Tijdelijke samenstelling Kaderschool Zeeburg., 30-08/914
        - 1946 september 2 - 13, 5909
          - Regeling positie van niet tot een divisie behorende hulp herstelplaatsen., 02-09/8
          - Verhouding tussen militairen en burger opsporingsbeambten., 02-09/918
          - Wijziging kledingvoorschrift leerlingen van de Scholen voor Reserveofficieren., 02-09/920
          - Huisvesting Topografische Dienst., 03-09/87
          - Voorstel tot wijziging van het reglement van administratie voor de uitbetaling van de toelage voor de Ridders van de Militaire Willemsorde en hun nabestaanden., 03-09/143
          - Organisatie Voorlichtingsdienst., 03-09/912
          - Positie politieke delinquenten., 04-09/6
          - Het dragen van militaire onderscheidingen., 04-09/26
          - Maatregelen ten aanzien van de eigendommen en administratieve bescheiden van gesneuvelde, overleden c.q. vermiste militairen van de Koninklijke Landmacht in Nederlands-Indië., 04-09/36
          - Uitbreiding Ministerie van Oorlog aan de Kalvermarkt te 's-Gravenhage., 04-09/51
            Met plattegrond.
          - Opgraving en transport van stoffelijke overschotten van in Duitsland overleden krijgsgevangenen, politieke gevangenen en gedeporteerden., 05-09/121
          - Verstrengeling van burger- en militair pensioen., 05-09/122
          - Aankoop van Zweedse barakken voor de Geneeskundige Dienst., 05-09/278
          - Handhaving kledingvoorschrift voor het stokje voor officieren., 05-09/920
          - Organisatie van de Dienst Recreatie en Algemene Ontwikkeling voor het Wapen der Koninklijke Marechaussee., 05-09/926
          - Principiële bezwaren tegen vaccinatie., 05-09/934
          - Ontwerpregeling inzake pensioen voor de weduwen en wezen behorende tot het beroepspersoneel van land- en zeemacht., 09-09/147
          - Toekenning uitkering ineens aan nabestaanden van agenten van het Bureau Bijzondere Opdrachten., 09-09/242
            Zie ook 1946, 30-10 nr. 244.
          - Regiment Brabant en staf Zuid militair gezien gelijk gesteld aan Regiment Limburg Stoottroepen., 09-09/304
            Zie ook 1946, 10-10 nr. 201.
          - Eenheid tussen onderscheidingstekens van de Koninklijke Landmacht en het Koninklijk Nederlands-Indisch Leger in Indië., 09-09/915
          - Aanvulling voorlopige organisatie Depot Pioniers., 09-09/917
          - Voorlopige samenstelling School voor Reserveofficieren der Infanterie., 09-09/919
          - Uittreksel uit het verslag van de Algemene Rekenkamer inzake de liquidatie van de Binnenlandse Strijdkrachten., 10-09/148
          - Beschouwing over het verhoogde risico van overlijden van naar de tropen uitgezonden verlofsmilitairen van de Koninklijke Landmacht., 10-09/163
          - Wijziging voorlopige oorlogsorganisatie van de 1ste Divisie., 10-09/902
          - Chauffeurs met de rang van sergeant., 10-09/917
          - Voorstel tot oprichting van een nationaal monument op de Grebbeberg., 11-09/9
          - Inzake het weder in militaire dienst nemen van oorlogsinvaliden., 11-09/11
          - De ontslagprocedure bij uitvoering van artikel 5 van het Zuiveringsbesluit 1945., 11-09/13
          - Wijziging voorlopige samenstelling School voor Reserveofficieren der Infanterie., 12-09/911
          - Opzeggingstermijn bij het beëindigen van de verbandakten., 12-09/914
          - Beschouwingen omtrent een algemene dienst voor documentatie op technisch gebied in Nederland., 12-09/916
          - Instelling interdepartementale Commissie ter Bestudering van een Aanvullende Pensioenregeling voor de Politie., 13-09/57
          - Voorstel verfraaiing van het uniform van troepen voor militair eerbetoon., 13-09/917
          - Voorlopige samenstelling van de Werkplaats van de Luchtstrijdkrachten., 13-09/921
          - Voorstel tot een mouwonderscheidingsteken voor het militair personeel Ministerie van Oorlog., 13-09/928
          - Lidmaatschap militaire belangenvereniging voor militairen behorende tot de Marechaussee maar boven de sterkte zijn gesteld., 13-09/930
          - Naamsverandering 1ste Divisie in 1ste Divisie 7 December., 13-09/931
          - Instelling en taak voor de Commissie voor Herverdeling Motormaterieel., 13-09/932
        - 1946 september 14 - 30, 5910
          - Aanschaf en herstel van materieel benodigd voor schietbanen., 14-09/53
          - Commissie Dislocatie Koninklijke Landmacht., 16-09/904
          - De uitoefening van de strafbevoegdheid bij de Koninklijke Landmacht., 17-09/911
          - Nieuwbouw aan de Kalvermarkt te 's-Gravenhage., 18-09/176
          - Sloop- en grondwerken Ministerie van Oorlog te 's-Gravenhage., 18-09/240
          - Toelage aan ongehuwde kostwinners van de Binnenlandse Strijdkrachten., 18-09/245
          - Ontwerp van een exercitiereglement., 18-09/902
          - Inleiden militaire attaché bij de regering van Luxemburg., 18-09/934
          - Vernietiging van geschut te Rockanje., 18-09/935
          - Uitbreiding schietterrein bij Oldebroek., 19-09/358
          - Wetsontwerp en ontwerpmemorie van toelichting over enige voorlopige bijzondere voorzieningen voor de militaire justitie., 19-09/381
          - Uitzending van dienstplichtigen naar Nederlands-Indië., 19-09/382
          - Veiligheidsmaatregelen bij de bewaking van de dump te Deelen., 19-09/907
          - Toewijzing van kleding en schoeisel aan gedemobiliseerden., 19-09/921
          - Opgave oorlogsslachtoffers., 20-09/1
          - Vergunning volgens Hinderwet voor schietterrein Arnhem., 20-09/5
          - Herziening van het Koninklijk Besluit van 16 oktober 1939 nr. 548 over Rode Kruis aangelegenheden., 20-09/50
          - Berechting oorlogsmisdadigers., 20-09/260
          - Toekennen bijzonder onderscheidingsteken aan militairen van de Koninklijke Landmacht uitgezonden naar Nederlands-Indië., 20-09/925
          - Vragen van militairen in Nederlands-Indië., 21-09/52
          - Uitzending adjunct-militair-technische attachés., 21-09/920
          - Voorlopige samenstelling van het Indisch Instructiebataljon., 21-09/922
          - Opheffing van de Staat van Beleg in de gewesten Borneo en Grote Oost., 21-09/931
          - Verbod op gezinsherenigingen in Nederlands-Indië., 23-09/240
          - Behandeling van oorlogsslachtoffers., 23-09/252
          - Positie van het militair personeel beneden de rang van tweede luitenant., 23-09/260
          - Oprichting 1ste Divisie., 23-09/906
          - Aanwijzing van kolonel der Genie J. Kok als beheerder van de luchtvaartterreinen Leeuwarden, Twenthe en Eindhoven., 23-09/920
          - Beschikbaarstelling Kamp Amersfoort., 24-09/168
          - Opruimen van munitie en ontplofbare stoffen., 25-09/909
          - Dienstreizen in het buitenland., 25-09/922
          - Uitgifte van het VII deel over het Staatse Leger., 25-09/923
          - Verwijdering van Duitse graven van het militaire kerkhof Grebbenberg., 26-09/85
          - Rehabilitatie en verzoek om schadeloosstelling van W. Hartman., 26-09/260
          - Herziening hoofdstuk IV tijdelijke militaire keuringsregelingen 1946., 27-09/90
          - Embleem Recreatie en Algemene Ontwikkeling., 28-09/31
          - Oprichting 1ste Divisie., 28-09/921
          - Begrenzing Vliegveld Twenthe., 30-09/17
          - Terreinaankoop bij de Trip van Zoudtlandtkazerne te Breda., 30-09/22
          - Toelage Ridders Militaire Willemsorde., 30-09/239
          - Sloop gebouwen en uitvoering grondwerkzaamheden gebouw Ministerie van Oorlog aan de Kalvermarkt te 's-Gravenhage., 30-09/265
          - Terugtrekking van het militair personeel werkzaam bij de Censuurdienst te Peine., 30-09/907
        - 1946 oktober 2 - 8, 5911
          - Algemene richtlijnen voor het verlenen van verlof aan militairen van de Koninklijke Landmacht in- of bestemd voor de tropen, bij ziekte of overlijden van gezinsleden in Nederland., 02-10/157
          - Samenwerking technische organisaties van zee- en landmacht en luchtstrijdkrachten., 02-10/922
          - Ontginnen van een gedeelte van de Grebbelinie betreffende het gedeelte bekend in de registers als de Linie van Juffrouw van Wijk., 03-10/186
          - Huisvesting brigade Koninklijke Marechaussee te Haarlem., 03-10/188
          - Tekort aan officieren en onderofficieren., 03-10/202
          - Motorhelmen Koninklijke Marechaussee., 03-10/904
          - Naamgeving aan de 1ste Divisie en aan de Bewakingsbataljons Nederlands-Indië in respectievelijk 1ste Divisie 7 December en 7 December Bataljons., 03-10/905
          - Rapport over de recrutering in Canada en in de Verenigde Staten., 04-10/901
          - Wijziging voorlopige samenstelling van het Doorgangskamp., 04-10/902
          - Uniform personeel van bewaringskampen., 04-10/906
          - Nummerplaten militaire motorvoertuigen., 04-10/907
          - Verzoek om het archief van de Landstormkorpsen van de Motor- en Vaartuigendienst over te dragen aan het Archief van de Koninklijke Landmacht., 04-10/908
          - Opening Vliegpark Woensdrecht., 04-10/941
          - Repatriëring gezinnen van Nederlandse militairen, woonachtig in het Verenigd Koninkrijk., 05-10/92
          - Uitrusting School voor Reserveofficieren Infanterie., 05-10/907
          - Ruimingsrapport Militaire Mijn Opruimingsdienst 18 augustus - 1 september 1946., 05-10/919
          - Maandrapport met sterktestaat Directoraat Luchtstrijdkrachten., 05-10/925
          - Het dragen van een Brits of Amerikaans uniform door Nederlanders., 05-10/934
          - Opgave kosten - gemaakt door de Nederlandse landmacht - inzake oorlogsvoering tegen Japan., 07-10/66
          - Organisatie Aan- en Afvoertroepen., 07-10/906
          - Kleur en distinctieven Geneeskundige Dienst., 07-10/911
          - Oprichting van nieuwe Wapens., 07-10/927
          - Mijnopruiming in het Reichswald., 08-10/128
          - Wijziging voorlopige samenstelling van de Sociale Dienst van het Ministerie van Oorlog., 08-10/919
          - Voorlopige samenstelling van de Dienst der Genie., 08-10/920
          - Verbandakte troepen onder bevel van de Territoriale Bevelhebber in Nederland., 08-10/921
          - Lijst van verboden geschriften., 08-10/823
        - 1946 oktober 9 - 31, 5912
          - Voorstel tot een verbeterde regeling inzake de afname van rantsoenen., 09-10/234
          - Onderscheidingsteken voor leerlingen van de kaderscholen., 09-10/916
            Zie ook 1946, 30-8 nr. 912.
          - Voorlopige samenstelling van een mobiele en voor de tropen bestemde Artillerie Vliegtuigafdeling., 09-10/929
          - Strafbevoegdheid bij een Bewakingsbataljon Nederlands-Indië., 09-10/930
          - Liquidatie Bureau Nationale Veiligheid., 09-10/935
          - Eerste opgave van wijzigingen in het Voorlopig Reglement op de Inwendige Dienst Koninklijke Landmacht., 09-10/936
          - Onderzoek naar tehuizen voor militairen., 10-10/86
          - Afwikkeling Regiment Stoottroepen; erkenning datum van oprichting onderdelen behorende tot bovengenoemd regiment., 10-10/201
            Zie ook 1946, 9-9 nr. 304.
          - Voorstel tot het aanstellen van vrouwelijke officieren van gezondheid., 10-10/213
          - Benoeming vertegenwoordiging van het Ministerie van Oorlog in de Interdepartementale Commissie voor Militaire Vorderingen., 10-10/222
          - Het verlenen van medewerking door het hoofdbestuur van de PTT aan een actie door de Vredestichters., 10-10/921
          - Verzoek om machtiging tot aanhangig maken bij de Raad van State van het wetsontwerp kennisneming misdrijven buitengewoon strafrecht door militaire rechter en wetsontwerp wijziging Organisatiebesluit Rechtspleging te Velde 1944., 11-10/271
          - Opheffing kampen in het Verenigd Koninkrijk., 11-10/903
          - Instelling van en instructie voor de Commissie Reorganisatie Hogere Legerleiding., 11-10/908
          - Strafbevoegdheid bij een infanteriedivisie op voet van oorlog., 11-10/910
          - Het terugsturen van Duitse krijgsgevangenen., 12-10/1
          - Machtiging ter ondertekening van reiswijzers en aanvraagformulieren voor reizen in Europa., 12-10/85
          - Ontwerporganisatie Geneeskundige Dienst voor vaste staven van de troepentransportschepen., 12-10/911
          - Indeling personeel militaire administratie bij Directoraat Luchtstrijdkrachten., 12-10/930
          - Verblijfplaats van de archieven van het Ministeries van Oorlog en Marine en van de Koloniale Reserve., 14-10/188
          - Museum Grenadiers en Jagers., 15-10/71
          - Voorstel tot wijziging huurovereenkomst gebouw Bleyenburg te Den Haag nadat Archief Koninklijke Landmacht onder de Generale Staf is komen te ressorteren., 15-10/79
          - Instructies voor de geestelijke verzorgers van het leger., 15-10/918
          - Voorstellen inzake de uitbetaling van Duitse krijgsgevangenen., 16-10/310
            Zie ook 1946, 30-8 nr. 200.
          - Regeling zwemonderricht., 17-10/911
          - Dagorder voor de infanteriebataljons en de aanvullende eenheden van de Koninklijke Landmacht in Nederlands-Indië., 17-10/912
          - Mouwonderscheidingsteken 2de Divisie., 17-10/918
          - Ontwerpregeling inzake het opleggen van krijgstuchtelijke straffen aan in Nederland vertoevende militairen van het KNIL., 18-10/105
          - Toepassing art. 1639 p van het Burgerlijk Wetboek inzake ongeoorloofde afwezigheid., 18-10/169
          - Organisatie Stormschool Bloemendaal., 18-10/902
          - Toezicht en zeggenschap in militaire kantines., 18-10/916
          - Voorlopige samenstelling van het Centraal Registratiebureau., 21-10/913
          - Begrenzing Vliegveld Eindhoven., 22-10/349
          - Wijziging voorlopige oorlogsorganisatie pionieronderdelen., 22-10/906
          - Pensioenen van nagelaten betrekkingen van beroepsmilitairen., 23-10/138
          - Noordelijk gangenstelsel Sint Pietersberg., 23-10/143
            Zie ook 1946, 3-12 nr. 281.
          - Wapens voor Regiment Luchtvaarttroepen., 23-10/903
          - Ondergaan van vrijheidsstraffen door militairen., 25-10/117
          - Inhouding loonbelasting van militairen van de Koninklijke Landmacht in administratie bij de onderdelen gelegerd in Nederlands-Indië., 25-10/203
          - Oorlogstoelagen bij verblijf in Nederlands-Indië., 25-10/212
          - Uniformiteit exercitiereglement., 25-10/910
          - Voorstel overdracht kustverdedigingswerken van de Koninklijke Marine naar de Koninklijke Landmacht., 25-10/911
          - Oprichting van een straf- en tuchtklasse bij de Afdeling van het Depot- en Detentiekamp., 25-10/913
          - Verstrekking uniformkleding aan burgerambtenaren op dienstreis naar het buitenland, 25-10/919
          - Ontwerpvoorstel organisatie Rijkslegerluchtmacht en schema's inzake de opleiding vliegend personeel., 25-10/920
          - Voorlopige samenstelling van de Staf van de Inspecteur-Generaal van de Koninklijke Landmacht., 26-10/914
          - Verslag inzake het beheer en administratie van de Dienst van de Kwartiermeester-Generaal., 28-10/60
          - Rectificatie legerorder inzake de bevoegdheid burgerlijke politie., 28-10/171
          - Regeling coördinatie lichamelijke opvoeding, RAO en Film- en Fotodienst., 29-10/920
          - Voorlopige samenstelling van de Legerfilm- en Fotodienst., 29-10/924
          - De verstrekking op rijkskosten van de versierselen van de ridderorden Nederlandse Leeuw en Oranje Nassau., 30-10/64
          - Nieuw bestuur Rode Kruis en wijziging van de statuten., 30-10/107
          - Inlichtingen over het herbegraven van het stoffelijk overschot van Günther Letschert., 30-10/228
          - Toelichting terugstelling bij administratieve maatregel van dienstplichtige onderofficieren die voor de Pre-D-day Intake-opleiding werden aangewezen., 30-10/237
          - Toekenning uitkering ineens aan nabestaanden van BBO-agenten., 30-10/244
            Zie ook 1946, 9-9 nr. 242.
          - Organisatie Nederlands-Indische Bond van Ex-Krijgsgevangenen en Geïnterneerden (NIBEG)., 30-10/264
          - Nadere vaststelling uniform Koninklijke Marechaussee., 30-10/910
          - Voorstellen van de Rijks- en Gewestelijke Arbeidsbureaus inzake de stopzetting van de bijzondere vorm van arbeidsbemiddeling gedemobiliseerde militairen., 31-10/180
          - Aanpassing regeling voor jaarwedde verhoging tellende diensttijd bij het beroepspersoneel., 31-10/198
        - 1946 november 1 - 4, 5913
          - Rapport inzake een mogelijke oprichting Psychologische Dienst KNIL - Koninklijke Landmacht., 01-11/264
            Zie ook 1946, 4-11 nr. 924.
          - Hervatting van het opruimen van mijnen in het Reichswald in Duitsland door de MMOD., 01-11/909
          - Mouwonderscheidingsteken voor de Bewakingsbataljons Nederlands-Indië., 01-11/928
          - Samenstelling en standplaats II Bataljon Territoriale Troepen., 02-11/932
          - Mobiliseren van Nederlandse troepen in Engeland., 04-11/923
          - Herziening voorlopige samenstelling Psychologische Dienst Koninklijke Landmacht; rapport over de geestelijke gezondheidszorg in het leger., 04-11/924
            Zie ook 1946, 1-11 nr. 264.
          - Voorlopige samenstelling van een garnizoenscommando., 04-11/926
        - 1946 november 5 - 22, 5914
          - Beheer en gebruik van vaartuigen bij de Koninklijke Landmacht., 05-11/141
          - Oprichtingsdatum 5 Gezagscompagnie., 05-11/179
          - Demilitariseren verlofspersoneel werkzaam bij Bewaringskampen., 06-11/285
          - Aansprakelijkheid burgerautomobilisten voor liftende militairen., 06-11/320
          - Wet tot uitvoering maatregelen van in het Handvest der Verenigde Naties voorgeschreven., 07-11/310
          - Gebruik Vliegveld Valkenburg door Nationale Luchtvaartschool., 08-11/167
          - Nieuwe onderscheidingstekenen voor de Koninklijke Landmacht., 09-11/920
          - Ontruiming seminarie Berg Nebo te Nijmegen, in gebruik als militair hospitaal., 11-11/109
          - Oprichting 3 de Divisie Pionierscompagnie., 11-11/922
          - Organisatie en uitrusting eskadron pantserwagens bestemd voor Nederlands-Indië., 12-11/932
          - Opgave van oorlogsschade i.v.m. betaling civil-affairsgoederen, met overzicht acties geallieerde luchtstrijdkrachten tegen doelen in Nederland., 13-11/342
          - Machtiging tot het dragen van Oorlogsherinneringskruis., 13-11/362
          - Overname bewaking Paleis Soestdijk door Koninklijke Marechaussee., 14-11/904
          - Financiële regeling voor gedemobiliseerde, in Canada gevestigde Nederlanders., 15-11/129
          - Statistische verwerking van gegevens inzake verkeersongevallen., 15-11/218
          - Vergoeding en nuttigen van voeding., 15-11/918
          - Wetsontwerp bijzondere voorzieningen militaire justitie., 15-11/320
          - Maandverslag van de Hoofdaalmoezenier september 1946., 15-11/923
          - Oprichting Depot- en Detentiekamp te Nieuwersluis., 16-11/200
          - Herziening huurcontract met stichting Gooisch Natuurreservaat, voor gebruik van militaire oefeningen., 18-11/295
          - Overname baileybruggen van Rijkswaterstaat., 19-11/267
          - Onderzoek naar de ontploffing van een munitiemagazijn Grote Polder aan de Noorderweg., 20-11/198
          - Vraagstuk van de kostenverdeling van de strijdkrachten tussen Nederland en Nederlands-Indië., 20-11/208
          - Het vaandel van 13 Regiment Infanterie., 20-11/909
          - Opruimingen met springmiddelen ten behoeve van particulieren met medewerking van Dienst Voorbereiding Vernielingen., 20-11/921
          - Onderwijs in straf- en tuchtrecht., 20-11/927
          - Binnenlandse Strijdkrachten en invaliditeitsverzekering (art. 223 Invaliditeitswet)., 21-11/99
          - Plaatsen van een gedenksteen in Fort Rhijnauwen ter nagedachtenis ter dood veroordeling leden verzetsgroep Erkens., 21-11/210
          - Akte van dading staat/N.V. de Bataafsche Petroleummaatschappij., 21-11/244
          - Voorlopige samenstelling Artillerieschool., 21-11/911
          - Onderscheidingsteken voor langdurige dienst als officier., 22-11/247
        - 1946 november 23 - 30, 5915
          - Voedingsregeling Koninklijke Marechaussee., 23-11/906
          - Krijgstucht personeel behorende tot de Motorschool Koninklijke Marechaussee., 23-11/914
          - Instelling Commissie Dislocatie Koninklijke Landmacht., 25-11/920
          - Uniform personeel Afwikkelingsbureau BS., 25-11/924
          - Voorlopige samenstelling van het Bewakingsdetachement Duitsland., 26-11/911
          - Medegebruik Nieuwe Alexanderkazerne te 's-Gravenhage., 27-11/387
          - Ontwerpwet tropen- en molestrisico militairen., 27-11/438
            Zie ook 1947, 2-8 nr. 275 en 1947, 14-8 nr.246.
          - Het beheer van de luchtvaartterreinen Eindhoven, Leeuwarden en Twenthe., 28-11/244
          - Onderscheidingstekens voor het personeel van wachtdiensten., 28-11/905
          - Voorstel tot instelling van een interdepartementale Commissie Pensioenaangelegenheden., 29-11/195
          - Goedkeuring bestek inzake de bouw van een kampement te Volkel., 29-11/383
          - Toelichting op de opheffing in 1944 van de Partisanen Actie Nederland., 29-11/935
          - Strafbevoegdheid bij het Depot voor Dienstplichtige Marechaussee., 29-11/938
          - Bewaking objecten in de kuststrook., 30-11/907
        - 1946 december 2 - 11, 5916
          - Oefenterreinen Legerplaats Nieuw Millingen., 02-12/91
          - Maandverslag Centraal Vrijwilligersbureau., 02-12/911
          - Openstellen gangen in Sint Pietersberg voor bezichtiging door publiek., 03-12/281
            Zie ook 1946, 23-10 nr. 143.
          - Militaire dienst te verrichten door medische studenten., 03-12/338
          - Transportcompagnie Inspectie Geneeskundige Dienst Koninklijke Landmacht., 03-12/923
          - Betaling van pensioen van in het buitenland verblijfhoudende gepensioneerde weduwen van de landmacht., 04-12/148
          - Toelage Ridders Militaire Willemsorde., 04-12/198
          - Sabotageopdrachten, op militaire last uitgevoerd door illegale organisatie., 04-12/234
          - Beschikking inzake toekenning uitkering ineens aan nabestaanden van agenten van het Bureau Bijzondere Opdrachten., 04-12/237
          - Wijziging en aanvulling van de militaire pensioenwetten., 04-12/248
          - Machtigingen voor werken en aanschaffingen ten laste van het buitengewoon krediet., 04-12/260
          - Status van het voormalig Staatsbedrijf der Artillerie-Inrichtingen., 04-12/262
          - Opgaven van burgemeesters inzake graven van gesneuvelde militairen., 04-12/346
          - Legeringsgebouwen Kamp Zeeburg., 05-12/185